臺灣板橋地方法院刑事判決　　　　　　　 94年度易字第195號
聲　請　人　臺灣板橋地方法院檢察署檢察官
被　　　告　乙○○
上列被告因違反毒品危害防制條例案件，經檢察官聲請簡易判決
處刑（九十三年度偵字第一五五七三號），本院改依通常程序判
決如下：
    主  文
乙○○持有第一級毒品，累犯，處有期徒刑肆月，如易科罰金，
以參佰元折算壹日。扣案海洛因貳包（驗後淨重合計零點肆陸公
克）沒收銷燬之。
    事  實
一、乙○○前因賭博案件，經本院以八十七年度板簡字第一○四
    三號判處罰金五百元確定，於民國八十八年二月八日執行完
    畢；復因違反麻醉藥品管理條例案件，經本院以八十六年度
    易字第六六三三號判處有期徒刑六月確定，於八十八年四月
    六日執行完畢（以上均不構成累犯）。又因施用毒品違反毒
    品危害防制條例案件，經本院以九十年度易字第一○九九號
    判處有期徒刑八月確定，甫於九十二年五月四日執行完畢（
    此部分構成累犯）。嗣再因施用毒品違反毒品危害防制條例
    案件，經本院以九十三年度易字第七六一號判處有期徒刑八
    月確定，現仍執行中。
二、詎乙○○仍不知悛悔，明知海洛因係毒品危害防制條例所定
    之第一級毒品，未經許可不得持有，竟基於持有第一級毒品
    之犯意，於九十三年八月三十一日前某日起，以不詳之方式
    取得第一級毒品海洛因二包（驗後淨重合計零點四六公克）
    後而持有之。嗣於九十三年八月三十一日十一時五十分許，
    為警在其當時位於臺北縣新莊市○○路新旺巷三十四號六樓
    之居住處查獲，並起出所持有之上開海洛因。
二、案經臺北市政府警察局中正第一分局移送臺灣板橋地方法院
    檢察署檢察官偵查聲請簡易判決處刑。
    理  由
一、犯罪事實之認定：
  (一)訊之被告乙○○矢口否認有何持有海洛因之犯行，辯以伊於
    查獲當時僅係因幫忙友人搬家而在該屋之庫房借住二日而已
    ，且當時因警命其蹲在外面，故亦未親眼看見警自何處起獲
    扣案之海洛因，而該房間常有人向伊借用吸毒，亦可能係該
    等人員所遺留云云。
  (二)經查：
    1.臺北市政府警察局中正第一分局員警因案外人丙○○涉犯
      毒品危害防制條例案件，於九十三年八月三十一日十一時
      五十分許持本院核發之搜索票，至臺北縣新莊市○○路新
      旺巷三十四號六樓房屋執行搜索，當場於被告乙○○所居
      住之房間內起獲安非他命七包（淨重合計零點三五公克）
      、安非他命吸食器乙組（被告所涉施用第二級毒品案件業
      經檢察官移送本院另案審判）及海洛因二包（驗後淨重合
      計零點四六公克），此經被告於警詢中直承不諱（參九十
      三年度毒偵字第三九九○號偵查卷第四頁背面）。
    2.被告雖於本院審理中變異前詞，改稱當時因警命其蹲在外
      面，故亦未親眼看見警自何處起獲扣案之海洛因云云，另
      證人即當日同在現場遭查獲之戊○○（所涉違反毒品危害
      防制條例案件另案處理，又當日尚查獲另外名證人丁○○
      ，公訴人原聲請傳喚調查，然因屢經傳拘無著而捨棄調查
      之聲請）亦證陳其當日至該屋找綽號「三哥」或「大哥」
      之丙○○，警察在被告房間內搜索時，其與被告人都在客
      廳，後來警察叫被告到房間內，但不知當時是否已查到海
      洛因等語（參本院九十四年五月二十七日審判筆錄第四頁
      ）。惟被告就上開海洛因是否於其居住之房間內扣案乙節
      前後所述既非一致，則其嗣後改異前供所為之置辯是否屬
      實，原值存疑。且證人戊○○亦證陳警察係在被告房間內
      起出安非他命，後來也有查獲海洛因，但不知在何處起獲
      等語（參本院九十四年五月二十七日審判筆錄第四頁），
      足見被告所稱係其自行交付安非他命予警察乙節並非實在
      ，且證人戊○○既對警察起獲海洛因之過程並不知悉，則
      其所為此部分之證述亦不足為有利被告之證明。況證人即
      參與本件搜索執行之臺北市政府警察局中正第一分局偵查
      員甲○○，亦到庭明確證稱被告持有之海洛因及安非他命
      均係在該屋進門右邊的房間內起獲，被告並未自行交付任
      何毒品給警察，且進屋時係由戊○○開門，當時被告房間
      原係鎖住，經敲門二、三十秒後被告始開門出來表示在房
      內睡覺，搜索時均使被告本人現場觀看，不可能於被告不
      在場之情形下由員警自行搜索等語（參本院九十四年七月
      一日審判筆錄第三頁至第六頁），其證述查獲情形亦與被
      告警詢中之供述合致，足認被告於本院審理中所為不知海
      洛因在何處查獲之辯詞，並非實在而無足採，此查獲情形
      部分應以其警詢中之供述為可採信。
    3.又上開起獲海洛因之房間確係被告向乙名陳姓男子所借用
      ，此經被告於本院簡易判決處刑程序訊問時自承無訛（參
      本院九十三年度簡字第五三二二號九十四年一月十三日訊
      問筆錄第二十四頁）。雖被告於警詢中否認該陳姓男子為
      丙○○，惟其於警詢中自陳稱該男子為「老大」，而「老
      大」與戊○○係好友等語（參九十三年度毒偵字第三九九
      ○號偵查卷第五頁背面）；另於本院簡易判決處刑程序訊
      問時亦稱該男子姓陳，名字最末字發音為「忠」）等語（
      參本院九十三年度簡字第五三二二號九十四年一月十三日
      訊問筆錄第二十四頁），以之與證人戊○○之上開證述相
      互勾稽，堪認該出借房屋予被告使用之人應為警察原欲搜
      索之對象即丙○○無訛（公訴人原聲請傳喚證人丙○○到
      庭調查，惟因傳喚無著而捨棄調查之聲請）。而被告係於
      九十三年八月二十日起借住該房間，此據被告於警詢中自
      承甚明（參九十三年度毒偵字第三九九○號偵查卷第五頁
      ），雖其於本院調查時又改稱係於被查獲前一日始寄住該
      房間云云（參本院九十三年度簡字第五三二二號九十四年
      一月十三日訊問筆錄第二十四頁），然此與其先前警詢中
      所述相左，且證人甲○○亦證稱查獲當時被告自陳在借住
      該房間不止一晚等語（參本院九十四年七月一日審判筆錄
      第五頁），堪認被告於本院調查中所稱僅借住該房間乙晚
      云云應屬匿飾之詞，不足採信，應以其警詢中之供述為可
      採。從而被告自九十三年八月二十日起至本件於同年月三
      十一日止，居住於該房間內已有十一日之久，參酌證人甲○○證述查獲時被告鎖門在房間內，而該房內亦看不出有
      他人物品之情形，足見被告對該房間具有完全之管領控制
      能力。則本件扣案之海洛因既於該由被告所居住並具完全
      管領控制能力之房間內起獲，已堪認係被告所持有。
    4.被告雖尚辯稱該房間常有人向伊借用吸毒，亦可能係該等
      人員所遺留云云，惟此部分經查並無事證可資稽考，被告
      亦未就此提出任何證明，尚難遽為採信。
  (三)綜上所述，被告所為各項置辯，諒屬事後圖卸之詞，委無可
    採，本件事證已臻明確，被告如事實欄之犯行堪為認定，應
    予依法論科。
二、論罪科刑之法律適用：
  (一)按海洛因係毒品危害防制條例第二條第二項第一款所定之第
    一級毒品，核被告乙○○所為，係犯毒品危害防制條例第十
    一條第一項之持有第一級毒品罪。又其前因施用毒品違反毒
    品危害防制條例案件，經本院以九十年度易字第一○九九號
    判處有期徒刑八月確定，甫於九十二年五月四日執行完畢，
    此有臺灣高等法院被告前案紀錄表附卷足參，其於五年以內
    再犯本件最重本刑為有期徒刑以上之罪，為累犯，應依刑法
    第四十七條之規定加重其刑。（另被告持有之第一級毒品數
    量未達行政院依毒品危害防制條例第十一條第四項之規定於
    九十三年一月七日以院臺法字第○九三○○八○五五一號令
    所定應加重其刑之數量即淨重五公克以上，自毋庸依上開規
    定加重其刑，附此敘明）。
  (二)爰審酌被告有如事實欄所載之犯罪紀錄，有臺灣高等法院被
    告前案紀錄表在卷可據，堪認其素行不佳，智識程度為專科
    肄業（參被告警詢筆錄教育程度欄之記載），非法持有第一
    級毒品之數量甚微，造成之危害亦非鉅，並其犯罪後之態度
    等一切情狀，量處如主文所示之刑及諭知易科罰金之折算標
    準，以資儆懲。
  (三)扣案第一級毒品海洛因二包（驗後淨重合計零點四六公克）
    係查獲之毒品，不問是否被告所有，應依毒品危害防制條例
    第十八條第一項前之規定併為沒收銷燬之諭知。
據上論斷，應依刑事訴訟法第四百五十二條、第二百九十九條第
一項前段，毒品危害防制條例第十一條第一項、第十八條第一項
前段，刑法第十一條前段、第四十七條、第四十一條第一項前段
，罰金罰鍰提高標準條例第二條，判決如主文。
本案經檢察官許智評到庭執行職務。
中　　華　　民　　國　　94　　年　　7 　　月　　15　　日
                  刑事第十三庭  審判長法　官  侯  志  融
                                      法  官  張  宏  節
                                      法  官  楊  博  欽
以上正本證明與原本無異
如不服本判決應於送達後十日內向本院提出上訴狀
                                      書記官　曾美滋
中　　華　　民　　國　　94　　年　　7 　　月　　15　　日
附錄本案論罪科刑法條全文：
毒品危害防制條例第十一條
  持有第一級毒品者，處三年以下有期徒刑、拘役或新臺幣五萬
  元以下罰金。
  持有第二級毒品者，處二年以下有期徒刑、拘役或新臺幣三萬
  元以下罰金。
  持有專供製造或施用第一、二級毒品之器具者，處一年以下有
  期徒刑、拘役或新臺幣一萬元以下罰金。
  持有毒品達一定數量者，加重其刑至二分之一，其標準由行政
  院定之。
